【裁判字號】    89,交聲,15
【裁判日期】    890320
【裁判案由】    聲明異議
【裁判全文】
臺灣臺中地方法院交通事件裁定                      八十九年度交聲字第一五號
    原處分機關  臺灣省政府交通處公路局豐原監理站
                （現改制為交通部公路局豐原監理站）
    受 處分人
    即 異議人    甲○○
右列受處分人因違反道路交通管理處罰條例案件，對於臺灣省政府交通處公路局豐原
監理站（現改制為交通部公路局豐原監理站）所為之處分 (豐監稽違字第五七七號裁
決書），聲明異議，本院裁定如左：
    主  文
異議駁回。
    理  由
一、按汽車行駛於高速公路，而不遵管制之規定者，處汽車駕駛人新臺幣（下同）三
    千元以上六千元以下罰鍰。並記違規點數一點。道路交通管理處罰條例第三十三
    條第一項、第六十三條第一項第一款分別定有明文。
二、經查受處分人即異議人甲○○駕駛其所有車牌號碼ＡＶ─九六七二號自小客貨車
    於民國八十八年十一月十五日上午七時三十五分許，行經國道高速公路南向一０
    五公里路段時，因違規以時速一一四公里超速一四公里行駛，其所持駕照復逾期
    未更換，遭內政部警政署國道公路警察局第六警察隊雷達測速照像，並製發舉發
    違反道路交通管理事件通知單（以下簡稱違規通知單），異議人於指定應到案日
    期（八十八年十一月三十日）到案，原處分機關台灣省政府交通處公路局豐原監
    理站（現改制為交通部公路局豐原監理站）乃於八十八年十二月十八日以豐監稽
    違字第五七七號裁決書，為裁決之處分，裁處異議人罰鍰新台幣九千六百元等情
    ，有違規通知單、內政部警政署國道公路警察局第六警察隊函、裁決書等附卷為
    證。異議人就其所持駕照逾期未更換乙節，並未異議，惟就其遭舉發超速乙節則
    辯稱：其車係三菱、二千五百ＣＣ之柴油車，平常最高速度只能到達一百零五公
    里，當日其駕車時速確實沒有超速云云。然查：異議人當日行經國道高速公路南
    向一０五公里路段時，確以時速一一四公里超速一四公里行駛之事實，業據內政
    部警政署國道公路警察局第六警察隊巡邏員警以雷達測照儀器測得，雷測結果亦
    當場曉示予異議人，依現行警方所用雷達測照儀器之精密性，衡情應信賴其具一
    定之精確性，而取締警員劉正龍亦到庭證稱：其等一組二位執勤，由警員巫榮能
    攔車，其負責開單，當日其等經由雷測測到異議人車速達一一四公里時，雷達便
    鎖定，違規地點正值下坡轉彎處，當時雷測發出嗶嗶聲響，只有異議人轉彎進入
    目標區等語明確，依上足見異議人所駕駛之汽車為雷測範圍內之超速車輛無疑，
    是其上開所辯，顯與事實不符，洵無足採。從而，原處分機關臺灣省政府交通處
    公路局豐原監理站（現改制為交通部公路局豐原監理站）據以援引上開規定，裁
    處異議人罰鍰新台幣九千六百元（含其所持駕照逾期未更換部分），並無不當。
    本件異議為無理由，應予駁回。據上論斷，應依道路交通案件處理辦法第十九條
    ，裁定如主文。
中      華      民      國      八十九      年    三    月      二十    日
                                      臺灣臺中地方法院交通法庭
                                          法  官  呂  明  坤
右正本證明與原本無異。
如不服本裁定應於送達後五日內向本院提出抗告狀。
                                          書記官
中      華      民      國      八十九      年    三    月      二十    日


司法院資訊處製作；財團法人民間司法改革基金會備份。
